# 求助陈老师（ 3 ）

提问人：wangyi0328 时间：2018-04-09 14:23:59
陈老师，有几个问题想向您请教： “企业会计准则第 42 号——持有待售的非流动资产、处置组和终止经营”自 2017 年 5 月 28 日起施行。 其中第二十四条 企业应当在利润表中分别列示持续经营损益和终止经营损益。不符合终止经营定义的持有待售的非流动资产或处置组，其减值损失和转回金额及处置损益应当作为持续经营损益列报。终止经营的减值损失和转回金额等经营损益及处置损益应当作为终止经营损益列报。 问题 1 、根据上述所述，持续经营的企业，处置固定资产损益将不再计入“营业外收支”而是计入“持续经营损益”？ 问题 2 、此项是否属于会计政策变更？ 问题 3 、若属于会计政策变更，企业应该追溯调整，那么在出具 2017 年报时应该调整2016 年利润表中对比数据列报？ 谢谢陈老师，盼复。

回答人：chenyiwei
1 、处置固定资产的损益列报为“资产处置收益”，但是否作为持续经营损益则取决于是否作为对终止经营的处置，详见财会[2017]30号文对报表格式的调整。 2 、报表列报格式的变更理论上也是会计政策变更，但是否需单独披露和履行董事会程序，各公司做法不一。 3 、资产处置损益的列报是要求追溯调整前期比较数据的。请参考财会[2017]30号文的官方解读。